# 前任会计师如何界定

提问人：1111222222 时间：2020-01-08 20:49:33
目前在做一家公司的IPO，但是其年报审计事务所不变，请教该事务所属于我们的前任会计师吗

回答人：chenyiwei
这种情况，该年审机构也视为前任注册会计师。另外你说的这种不变更年审会计师的情况总体上很少见。